# 请教各位,非全资子公司将全部利润分给母公司,合并的时候应该怎么处理?

提问人：1977 时间：2012-02-03 18:16:14
请教各位,非全资子公司将全部利润分给母公司,合并的时候应该怎么处理?

回答人：chenyiwei
这是子公司的公司章程和各方股东之间的协议约定的，还是其他特殊考虑？该子公司的其他少数股东与母公司之间是否存在关联方关系？就母公司多分得的这部分利润，母公司是否额外提供了管理、租赁等服务（即实质上是管理费或者租金）？这些因素都是需要考虑的。